臺灣苗栗地方法院刑事裁定
111年度聲字第969號
聲  請  人  臺灣苗栗地方檢察署檢察官
受  刑  人  吳明輝



上列聲請人因受刑人數罪併罰有二裁判以上，聲請定其應執行之
刑（111年度執聲字第629號），本院裁定如下：
    主  文
吳明輝所犯如附表所示各罪所處之刑，應執行有期徒刑貳年，如
易科罰金，以新臺幣壹仟元折算壹日。
    理  由
一、聲請意旨略以：受刑人吳明輝因侵占等數罪，先後經法院判
    決如附表各編號所示，應依刑法第53條、第51條第5款規定
    ，定其應執行之刑，爰依刑事訴訟法第477條第1項聲請裁定
    等語。
二、按裁判確定前犯數罪者，併合處罰之；又數罪併罰，有二裁
    判以上者，依刑法第51條規定，定其應執行之刑；而數罪併
    罰，分別宣告其罪之刑，宣告多數有期徒刑者，於各刑中之
    最長期以上，各刑合併之刑期以下，定其刑期，但不得逾30
    年，刑法第50條第1項前段、第53條、第51條第5款分別定有
    明文。次按犯最重本刑為5年以下有期徒刑以下之刑之罪，
    而受6月以下有期徒刑或拘役之宣告者，得以新臺幣（下同
    ）1千元、2千元或3千元折算1日，易科罰金；復於數罪併罰
    之數罪均得易科罰金或易服社會勞動，而其應執行之刑逾6
    月者，亦適用之，刑法第41條第1項前段、第8項亦分別定有
    明文。量刑及數罪併罰定應執行刑之輕重，固屬事實審法院
    得依職權自由裁量之事項。然法律上屬於自由裁量之事項，
    並非概無法律性之拘束。自由裁量係於法律一定之外部性界
    限內（以定執行刑言，即不得違反刑法第51條之規定）使法
    官具體選擇以為適當之處理；因此在裁量時，必須符合所適
    用之法規之目的。更進一步言，須受法律秩序之理念所指導
    ，此亦即所謂之自由裁量之內部性界限。關於定應執行之刑
    ，既屬自由裁量之範圍，其應受此項內部性界限之拘束，要
    屬當然；而分屬不同案件之數罪併罰，倘一裁判宣告數罪之
    刑，曾經定其執行刑（下稱原定執行刑），再與其他裁判宣
    告之刑定其執行刑時，在法理上亦應同受此原則之拘束。亦
    即基於有利被告之不利益變更禁止原則，分屬不同案件之數
    罪併罰定執行刑，原定執行刑有拘束新定執行刑上限之效果
    ，法院裁量所定之刑期上限，自不得較重於「原定執行刑加
    計新宣告刑之總和」（最高法院108年度台抗字第436號裁定
    意旨參照）。
三、經查：本件受刑人吳明輝於附表所示之犯罪日期，犯如附表
    各編號所示之罪，由法院判處如附表各編號所示之刑，均經
    確定在案，有各該判決書及臺灣高等法院被告前案紀錄表附
    卷可稽。又附表編號3所示之詐欺罪，前經本院以110年度訴
    字第252號判決處有期徒刑2月確定，且附表編號2至3所示之
    詐欺罪，犯罪時間在附表編號1所示裁判確定（民國110年2
    月17日）前，而本件聲請定應執行刑之犯罪事實最後判決法
    院為本院，是上開犯罪乃於裁判確定前所犯之數罪。茲聲請
    人基此向該犯罪事實最後判決之本院聲請定其應執行之刑，
    經本院審核結果，認聲請應為適當。爰揆之上開說明，審酌
    刑罰之內、外部界限範圍，並斟酌受刑人所犯如附表所示各
    罪為侵占及詐欺罪，侵害法益均為財產法益、罪質類同，犯
    罪時間在108年1月至10月間，及行為態樣、次數、手段，與
    考量受刑人於111年11月30日本院訊問時，表示：請從輕定
    刑，讓伊可以工作照顧家人等語（見本院卷附之訊問筆錄）
    等一切情狀，定其應執行之刑如主文所示，暨諭知以1,000
    元折算1日之易科罰金折算標準。
據上論斷，應依刑事訴訟法第477條第1項，刑法第53條、第51條
第5款，裁定如主文。
中　　華　　民　　國　　111 　年　　12  　月　　2   　日
                  刑事第三庭  法  官  申惟中
以上正本證明與原本無異。
如不服本裁定，應於裁定送達後5日內向本院提出抗告狀。
                              書記官  陳邦旗
中　　華　　民　　國　　111 　年　　12　　月　　2 　　日

附表：
 編          號          1         2 3   罪          名  侵占 詐欺 詐欺   宣    告    刑  有期徒刑6月，如易科罰金，以新臺幣壹仟元折算壹日。(共16罪) 有期徒刑3月，如易科罰金，以新臺幣壹仟元折算壹日。(共5罪) 有期徒刑2月，如易科罰金，以新臺幣壹仟元折算壹日。(共19罪)    應執行有期徒刑1年4月，如易科罰金，以新臺幣壹仟元折算壹日。 應執行有期徒刑1年，如易科罰金，以新臺幣壹仟元折算壹日。    犯  罪  日  期  108年1月16、21(2次)、27日；2月8(2次)、9、14、21、22、23、24日；3月7、10、13、22日 108年1月23日；3月16、18、21、22、25(2次)、28(2次)日；4月9、10、11日；5月24、27、31日；6月1、3、4、10、28日；7月31日；9月2、9日；10月2日   偵查(自訴)機關 年  度  案  號  新竹地檢108年度偵字第8294號 苗栗地檢108年度偵字第6368號、109年度偵字第2136號   最  後  事實審 法    院 新竹地院 苗栗地院    案    號 109年度易字第585號 110年度訴字第252號     判決日期 110年1月13日 111年6月16日   確  定  判  決 法    院 新竹地院 苗栗地院    案    號 109年度易字第585號 110年度訴字第252號    判    決 確定日期 110年2月17日 111年7月19日   是 否 為 得 易 科罰 金 之 案 件  是 是 是   備          註  新竹地檢110年度執字第1294號(已易科罰金執行完畢) 苗栗地檢111年度執字第2220號 苗栗地檢111年度執字第2220號